# 旅游业的问题，代理业务求解。请教一下

提问人：unhappy1985 时间：2011-02-11 09:06:47
旅游业的， 如：我们代理买火车票， 我们买了 10 张 10 元的火车票，共 100 元。
之后卖票， 10 张 12 元的火车票，共 120 元。
具体分录怎么做。 如果买票是主营业务成本 卖票是主营业务收入， 好像怪怪的， 税所也说这么做不太规范 求解

回答人：chenyiwei
抛开税务规定不谈，这实际上是适用总额法还是净额法确认收入的问题。 如果受委托购票（先有委托意向，然后根据委托方的要求购买指定车次、等级的车票，再交给委托人），同时委托方在下单时已经预付了足额的款项，则按净额法确认收入的可能性较大。
如果在没有明确订单的情况下，即从铁路部门按折扣价购入车票，自行通过车票代售点出售，如果无法出售也不能退给铁路部门的，则应当按向购票者收取的票价全款确认营业收入，将从铁路部门购入车票支付的价款作为营业成本，同时已购入但尚未售出的车票作为存货列报。